【裁判字號】    89,訴,2502
【裁判日期】    900530
【裁判案由】    毒品危害防制條例
【裁判全文】
臺灣高雄地方法院刑事判決                        八十九年度訴字第二五二號
    公  訴  人  臺灣高雄地方法院檢察署檢察官
    被      告  甲○○
右列被告因違反毒品危害防制條例案件，經檢察官提起公訴（八十九年度毒偵字第七
二號），及移送併辦審理（九十年度毒偵字第九八五號），本院判決如左：
    主  文
甲○○連續施用第一級毒品，處有期徒刑捌月；又連續施用第二級毒品，處有期徒刑
肆月。應執行有期徒刑拾月。
    事  實
一、甲○○前於民國八十六間因違反肅清煙毒條例案件，經臺灣屏東地方法院判處有
    期徒刑四年，褫奪公權三年確定，甫於八十九年七月間假釋出獄，現仍在假釋期
    間。詎仍不知悔改，又於八十七年間因施用毒品案件，經本院裁定送觀察、勒戒
    後，認有繼續施用毒品之傾向，復經本院裁定令入戒治處所，施以強制戒治一年
    ，嗣經本院以八十七年度毒聲字第四一七九號裁定停止戒治付保護管束期滿後，
    由臺灣高雄地方法院檢察署檢察官於八十八年八月三十一日以八十八年度戒毒偵
    字第一號為不起訴處分確定在案。猶不知悛悔，其明知海洛因、安非他命均
    係業經公告列為毒品危害防制條例第二條第二項第一款及第二款之第一、二級毒
    品，不得非法持有、施用，詎仍未戒除施用毒品習性，於五年內復基於非法施用
    第一、二級毒品海洛因及安非他命之概括犯意，自八十九年九月二十二日上午十
    時五十分回溯二十四小時內某時起至九十年二月十五日十四時回溯二十四小時內
    某時止，連續在高雄縣鳳山市○○路友人住處及高雄縣鳳山市○○○路三十七巷
    四號四樓等處，施用第一、二級毒品海洛因及安非他命多次。嗣於八十九年九月
    二十一日二十三時五十分及九十年二月十五日十四時許，為警分別在高雄市○○
    區○○路與同愛路口及高雄縣鳳山市○○○路三十七巷四號四樓等處查獲。復經
    警採尿送驗結果均呈甲基安非他命及嗎啡陽性反應。嗣經臺灣高雄地方法院檢察
    署檢察官聲請令入戒治處所施以強制戒治，而由本院以八十九年毒聲字第八六二
    一號裁定令入戒治處所，施以強制戒治一年。
二、案經高雄市政府警察局及內政部警政署高雄港務警察所移送臺灣高雄地方法院檢
    察署檢察官偵查起訴及併案審理。
    理  由
一、右揭犯罪事實，業據被告甲○○於本院審理中供承不諱，且被告分別被查獲當日
    經警採集尿液送高雄市政府衛生局以免疫學分析法與ＴＯＸＩ—ＬＡＢ方法檢驗
    結果，確均呈甲基安非他命及嗎啡陽性反應，此有該局八十九年九月二十六日高
    衛試煙字第Ｌ—五七號及九十年二月二十三日高衛試煙字第Ｘ—五五號煙毒尿
    液檢驗成績書各一紙附卷可稽，又被告於第一時地查獲之尿液復經本院送高雄醫
    學大學附設中和紀念醫院以免疫螢光偏極法（ＦＰＩＡ）與氣相層析質譜儀分析
    法（ＧＣ—ＭＳ）檢驗結果，確均呈甲基安非他命及嗎啡陽性反應，此亦有該院
    八十九年十二月十三日報告編號第Ａ—八九—一五五號濫用藥物尿液檢驗報告一
    紙在卷足憑，足見被告之自白核與事實相符，自可採為論罪科刑之依據。再被告
    前因施用毒品案件，經本院裁定送觀察、勒戒後，認有繼續施用毒品之傾向，復
    經本院裁定令入戒治處所，施以強制戒治一年，嗣經本院裁定停止戒治付保護管
    束期滿後，由臺灣高雄地方法院檢察署檢察官於八十八年八月三十一日以八十八
    年度戒毒偵字第一號為不起訴處分確定，又被告因犯本件施用第一、二級毒
    品海洛因及安非他命之犯行，嗣經臺灣高雄地方法院檢察署檢察官聲請令入戒治
    處所施以強制戒治，由本院以八十九年毒聲字第八六二一號裁定令入戒治處所施
    以強制戒治一年，此有八十八年度戒毒偵字第一號不起訴處分書、八十九年
    毒聲字第八六二一號裁定書、臺灣高等法院被告全國前案紀錄表及臺灣高雄地方
    法院檢察署刑案資料查註紀錄表各一紙附卷可參。綜上所述，足證被告確係於五
    年內再犯毒品危害防制條例第十條之罪，本件事證已臻明確，被告犯行洵堪認定
    ，應予依法論科。
二、核被告所為，係犯毒品危害防制條例第十條第一項之施用第一級毒品罪、同條第
    二項之施用第二級毒品罪。被告持有第一、二級毒品海洛因及安非他命後，進而
    施用，其持有之低度行為應被其施用之高度行為所吸收，均不另論罪。被告先後
    多次施用第一、二級毒品海洛因及安非他命之犯行，時間緊接，手段相同，均觸
    犯構成要件相同之罪，顯係分別基於概括犯意反覆為之，為連續犯，均應依刑法
    第五十六條之規定，以一罪論，並分別加重其刑，公訴人雖未就被告自八十九年
    九月二十二日上午十時五十分起至九十年二月十五日十四時止，被告仍連續施用
    第一、二級毒品海洛因及安非他命之事實起訴，然因與前開已起訴且判決有罪部
    分有連續犯之裁判上一罪關係，本院自應併予審判，附此敘明。被告所犯施用第
    一、二級毒品二罪間，犯意各別，罪名互殊，應予分論併罰。爰審酌被告屢犯不
    改，前因施用毒品案件，經停止戒治付保護管束期滿，嗣經臺灣高雄地方法院檢
    察署檢察官為不起訴處分確定後，復另行施用第一、二級毒品安非他命多次，顯
    見其意志不堅，缺乏勒戒動機，其施用毒品足以導致精神障礙、性格異常，甚至
    造成生命危險，戕害一己之身體健康，惟其犯後尚能坦承犯行、態度尚稱良好等
    一切情狀，各量處如主文所示之刑，並定其應執行之刑，以資懲儆。至扣案被告
    於右揭第一時地所排放之尿液一瓶，並非第一、二級毒品，且非供犯罪所用或因
    犯罪所得之物，又非違禁物，公訴人聲請宣告沒收，顯有誤會，於法無據，本院
    無從宣告沒收，特此敘明。
據上論斷，應依刑事訴訟法第二百九十九條第一項前段、毒品危害防制條例第十條第
一項、第二項，刑法第十一條前段、第五十六條、第五十一條第五款，判決如主文。
本案經檢察官蕭宇誠到庭執行職務。
中      華      民      國    九十      年      五      月     三十     日
                                臺灣高雄地方法院刑事第七庭
                                    審判長法  官    裕斗
                                          法  官    曾淑娟
                                          法  官    林家賢
右正本證明與原本無異。
如不服本判決，應於判決送達後十日內，向本院提出上訴狀。
                                          書記官    李忠霖
中      華      民      國    九十      年      五      月     三十     日


司法院資訊處製作；財團法人民間司法改革基金會備份。
